【裁判字號】    92,交易緝,2
【裁判日期】    920826
【裁判案由】    過失傷害
【裁判全文】
臺灣臺東地方法院刑事判決                          九十二年度交易緝字第二號
    公  訴  人  臺灣臺東地方法院檢察署檢察官
    被      告  甲○○
右列被告因過失傷害等案件，經檢察官提起公訴（九十一年度偵字第一七五○號），
本院判決如左：
    主  文
甲○○服用酒類，不能安全駕駛動力交通工具而駕駛，處有期徒刑貳月，如易科罰金
，以佰元折算壹日。
被訴過失傷害部分公訴不受理。
    事  實
一、甲○○明知服用酒類會導致不能安全駕駛動力交通工具，卻放縱己意，於民國九
    十一年七月三十一日晚上，與朋友在臺東縣臺東市○○路○段之檳榔攤喝了保力
    達Ｂ二杯後，已達不能安全駕駛動力交通工具之程度，仍駕駛車牌號碼Ｎ九─二
    一四二號自用小客車，沿同市○○路由東往西方向行駛，置路上不特定行人及往
    來車輛之安全於不顧；後於同日晚上八時三十分許，行經同市○○路○段五九九
    號前之市區道路時，本應注意依規定汽車駕駛人飲用酒類或其他類似物後其吐氣
  所含酒精濃度超過每公升○‧二五毫克或血液中酒精濃度超過百分之○‧○五以
    上者，不得駕車；亦應注意汽車（含機器腳踏車）行駛時，駕駛人應注意車前狀
    況，並隨時採取必要之安全措施；在市區道路，行車速度不得超過時速五○公里
    及在劃有分向限制線（雙黃實線）之路段，不得駛入來車之車道內等道路交通安
    全規定，而依當時天候晴、夜間有照明、路面乾燥、平直、無缺陷及障礙物、視
    距良好等情形觀之，並無不能注意之情事，竟疏未注意，仍以時速八○公里左右
    之速度超速馳駛，且在不勝酒力下，操控失當，突然跨越分向限制線，侵入來車
    道，適同一時、地，乙○○駕駛車牌號碼Ｋ三─七三五七號吉普車搭載其妻丙○○、子吳坤庭及吳坤紘由對向車道駛來，乙○○見狀欲避煞均已不及，兩車隨即
    相撞，致乙○○受有臉部裂傷一‧五乘一乘一公分、左小腿裂傷一乘一乘一公分
    及左足裂傷三乘一乘一公分之傷害；乘客丙○○受有胸部挫傷五乘五公分、腹部
    挫傷二處各五乘五、二乘二公分之傷害；吳坤庭受有左胸部、右上臂、右大腿等
    多處瘀傷及左上犬齒斷裂之傷害；吳坤紘則受有右腳脛骨、腓骨骨折併頭部外傷
    等傷害。乙○○於本件車禍發生後，即以電話報警，警方人員到現場處理時，於
    同日晚上八時五十二分，當場測試甲○○呼氣所含酒精濃度，發現高達每公升○
    ‧三○毫克，始查知前開酒後駕車之情事。
二、案經乙○○、丙○○及吳坤庭、吳坤紘之法定代理人丙○○訴由臺東縣警察局臺
    東分局報請臺灣臺東地方法院檢察署檢察官偵查起訴。
    理  由
壹、有罪部分（公共危險部分）：
一、右揭酒後駕車肇事致告訴人乙○○、丙○○等人受傷之事實，業據被告甲○○迭
    於警詢及本院審理時坦白承認，核與告訴人乙○○、丙○○於警詢、檢察官偵查
    中及本院審理時指訴之情節相符；告訴人二人係夫妻關係，而被害人吳坤庭、吳
    坤紘為告訴人二人之子女，有戶籍謄本一份在卷可佐；被告於九十一年七月十五
    日晚上八時三十分許肇事後，為警於同日晚上八時五十二分測試其呼氣所含酒精
    濃度為每公升○‧三○毫克，此有酒精濃度測試單、臺東縣警察局舉發違反道路
    交通管理事件通知單各一份在卷可稽；被告飲酒後駕車肇事撞擊告訴人乙○○所
    駕駛之吉普車致告訴人等人受有事實欄所載傷勢之傷害，亦有警製道路交通事故
    調查報告表一份、現場及車損照片八張、馬偕紀念醫院臺東分院診斷證明書四紙
    附卷足憑。按呼氣中酒精濃度縱未達每公升○‧五五毫克，如輔之以其他客觀事
    實得作為「不能安全駕駛」之判斷時，亦應依刑法第一百八十五條之三之規定移
    送法辦處以刑罰，此有法務部於八十八年五月十日邀集交通部、行政院衛生署、
    內政部警政署、中央警察大學等相關單位召開之「研商訂定刑法第一百八十五條
    之三『服用毒品、麻醉藥品、酒類或其他相類之物，不能安全駕駛交通工具』之
    認定標準」會議結論可參。被告呼氣酒精濃度仍高達每公升○‧三○毫克，已達
    「微醉」之酒醉程度，呈現「多話、臉紅、感覺障礙、駕駛能力變差」之症狀，
    其肇事率為一般正常人之三倍以上，有法務部法醫研究所毒物化學組組長林棟樑
    博士編製之「呼氣及血液酒精濃度與酒醉程度及呈現症狀之關係表」、中央警察
    大學蔡中志教授編製之「酒精濃度與肇事率之關係表」各一紙附卷可考，且其在
    不太清醒之精神狀態下，超速駕駛車輛突然失控跨越分向限制線，侵入來車道，
    撞擊由對向駛來之吉普車，致人受傷，顯已達「不能安全駕駛」之標準。綜上足
    徵被告自白之內容確與事實相符，本件事證明確，被告酒後駕車之公共危險犯行
    堪以認定，應依法論科。
二、核被告所為，係犯刑法第一百八十五條之三服用酒類不能安全駕駛動力交通工具
    而駕駛罪。被告於本院審理時供稱其於肇事後並未報警，亦未委託他人報警，係
    告訴人主動報警，此亦經告訴人乙○○供述無訛，足認被告肇事後並無自首之情
    形，併此敘明。爰審酌被告於酒後仍貿然駕車超速馳駛，對社會大眾之生命、身
    體安全構成極大威脅，並使告訴人一家人受有前開傷害，惟其犯後坦白承認犯行
    ，且於附帶民事訴訟案件進行中與告訴人成立訴訟上和解，分期賠償被害人之損
    失，態度良好等一切情狀，量處如主文所示之刑，並諭知易科罰金之折算標準。
貳、公訴不受理部分（過失傷害部分）：
一、公訴意旨另略以：被告甲○○於九十一年七月三十一日晚上，酒後（經測試其呼
    氣所含酒精濃度為每公升○‧三○毫克）仍駕駛車牌號碼Ｎ九─二一四二號自用
    小客車，沿臺東縣臺東市○○路由東往西方向行駛，於同日晚上八時三十分許，
    行經同市○○路○段五九九號前之市區道路時，本應注意依規定汽車駕駛人飲用
    酒類或其他類似物後其吐氣所含酒精濃度超過每公升○‧二五毫克或血液中酒精
    濃度超過百分之○‧○五以上者，不得駕車；亦應注意汽車（含機器腳踏車）行
    駛時，駕駛人應注意車前狀況，並隨時採取必要之安全措施；在市區道路，行車
    速度不得超過時速五○公里及在劃有分向限制線（雙黃實線）之路段，不得駛入
    來車之車道內等道路交通安全規定，而依當時天候晴、夜間有照明、路面乾燥、
    平直、無缺陷及障礙物、視距良好等情形觀之，並無不能注意之情事，竟疏未注
    意，仍以時速八○公里左右之速度超速馳駛，且在不勝酒力下，操控失當，突然
    跨越分向限制線，侵入來車道，適同一時、地，告訴人乙○○駕駛車牌號碼Ｋ三
    ─七三五七號吉普車搭載其妻即告訴人丙○○、子吳坤庭及吳坤紘由對向車道駛
    來，告訴人乙○○見狀欲避煞均已不及，兩車隨即相撞，致告訴人乙○○受有臉
    部裂傷一‧五乘一乘一公分、左小腿裂傷一乘一乘一公分及左足裂傷三乘一乘一
    公分之傷害；乘客告訴人丙○○受有胸部挫傷五乘五公分、腹部挫傷二處各五乘
    五、二乘二公分之傷害；吳坤庭受有左胸部、右上臂、右大腿等多處瘀傷及左上
    犬齒斷裂之傷害；吳坤紘則受有右腳脛骨、腓骨骨折併頭部外傷等傷害，因認被
    告亦涉犯刑法第二百八十四條第一項前段之過失傷害罪嫌等語。
二、按告訴乃論之罪，告訴人於第一審辯論終結前，得撤回其告訴；又告訴經撤回者
    ，法院應諭知不受理之判決，並得不經言詞辯論為之，刑事訴訟法第二百三十八
    條第一項、第三百零三條第三款、第三百零七條分別定有明文。
三、本件告訴人乙○○、丙○○二人告訴被告甲○○過失傷害部分，經檢察官提起公
    訴，認為係犯刑法第二百八十四條第一項前段之罪，依同法第二百八十七條前段
    規定須告訴乃論，茲因告訴人二人已與被告達成和解，告訴人二人均當庭撤回告
    訴，有和解書、撤回告訴狀及本院九十二年八月十二日審判筆錄各一份在卷可佐
    ，依照上開說明，本件此部分爰不經言詞辯論，逕為諭知不受理之判決。
據上論斷，應依刑事訴訟法第二百九十九第一項前段、第三百零三條第三款、第三百
零七條，刑法第一百八十五條之三、第四十一條第一項前段，罰金罰鍰提高標準條例
第二條，判決如主文。
本案公共危險部分經檢察官馬培基到庭執行職務。
中      華      民      國    九十二    年      八      月    二十六    日
                                臺灣臺東地方法院刑事庭
                                    法  官    陳弘能
右正本證明與原本無異。
如不服本判決，應於判決送達後十日內向本院提出上訴狀。（須附繕本）
「切勿逕送上級法院」
                                    書記官     張建成
中      華      民      國    九十二    年      八      月     二十七   日
附記:
中華民國刑法第一百八十五條之三
服用毒品、麻醉藥品、酒類或其他相類之物，不能安全駕駛動力交通工具而駕駛者，
處一年以下有期徒刑、拘役或三萬元以下罰金。


司法院資訊處製作；財團法人民間司法改革基金會備份。
